Carlos Daniel Quilcue Alvira

Desarrollador de Software

in https://www.linkedin.com/in/daniel-quilcue/ https://github.com/DanielQuilcue

Perfil

Técnico laboral en programación de software con certificación AWS Cloud Practitioner y experiencia en Frontend. Especializado en mantenimiento y optimización de sitios web e interfaces de usuario. Amplio conocimiento en programación con JavaScript y Python, y habilidades en el manejo de los frameworks React y Vue.js. También tengo experiencia en el desarrollo de aplicaciones utilizando PHP y MySQL. Además, cuento con conocimientos en Linux y habilidades en planificación, organización, análisis y aprendizaje constante.

Educación

2023 – Actual

Front-End, ONE Oracle Next Education

Bogotá

2023

Cloud Practitioner Foundational, AWS

Bogotá

2019

Técnico en Programación de Software, Sena

Bogotá

2017

Técnico en mantenimiento de cómputo, Sena

Bogotá

Experiencia

01/2023 - 04/2023

Sportcheck, Programador Junior

Bogotá

En la creación de la plataforma Elevva, donde me encargué de la experiencia de usuario y la implementación de la API Rest. Utilicé habilidades técnicas

como React, Bootstrap, HTML y CSS.

01/2022 - 08/2022

CodeGenius Technologies, *Desarrollador*

Bogotá, Colombia

Donde trabajé con PHP y Vue.js. Contribuí al desarrollo backend con PHP, implementando funcionalidades y asegurando la integridad de los datos. Además, colaboré en la creación de interfaces de usuario dinámicas utilizando

Vue.js

01/2021 - 12/2021

Xplode, Desarrollador Front-End

Bogotá, Colombia

Desarrollo de interfaces de usuario utilizando tecnologías como HTML, CSS y JavaScript. Durante mi tiempo en la empresa, también participé en la creación

de sitios web y aplicaciones web optimizadas y responsivas.

04/2019 – 08/2020 Bogotá, Colombia Esri Colombia, Ingeniero de Mercadeo

Creación y mantenimiento de Story Maps y brindé apoyo en proyectos utilizando los aplicativos de ArcGIS. Adquirí habilidades en el diseño y desarrollo de interfaces de usuario dinámicas y responsivas utilizando React, así como en el consumo de API for ArcGIS.

Logros

- Optimicé tiempos de carga de página mediante técnicas como compresión de imágenes, uso de caché y reducción de tamaño de archivos.
- Solucioné bugs y proporcioné mantenimiento a la plataforma, asegurando su estabilidad y funcionamiento óptimo. También brindé soporte técnico a los usuarios y realicé mejoras y actualizaciones regulares.
- Presenté con éxito la plataforma Elevva en Startco 2023, un importante evento de tecnología e innovación. Demostré su capacidad para mejorar la salud de usuario y su eficacia en el mercado, obteniendo una respuesta muy positiva del público.
- Aporté soluciones innovadoras que mejoraron la eficiencia del proceso de desarrollo, reduciendo los tiempos de entrega en un 15%.

Referencias

Angie Yuranny Quintana Martínez, *Auxiliar Operativo*, Dollarcity 3058749018

Sulay Granados Toquica, *Analista de crédito* 3208218483